臺灣高雄地方法院民事裁定　　　　　　　 96年度小抗字第3號
抗　告　人　五甲人大樓管理委員會
法定代理人　乙○
相　對　人　甲○○
上列當事人間請求給付管理費事件，抗告人對於中華民國96年1
月8 日本院鳳山簡易庭96年度鳳小字第2 號第一審小額民事裁定
提起抗告，本院裁定如下：
    主  文
原裁定廢棄。
    理  由
一、按訴訟，由被告住所地之法院管轄；因關於財產管理有所請
    求而涉訟者，得由管理地之法院管轄；同一訴訟，數法院有
    管轄權者，原告得任向其中一法院起訴，民事訴訟法第1 條
    第1 項前段、第14條、第22條分別定有明文。次按公寓大廈
    管理條例第18條規定「公寓大廈應設置公共基金」，即所謂
　　之管理費，區分所有權人或住戶積欠應繳納之公共基金或應
    分擔之費用時，大廈管理委員會得依該條例第21條、第22條
    規定訴請給付或出讓其區分所有權及其基地，依同條例第16
    條、第17條管理委員會對住戶有必要之制止及催告改善權，
    而該項公共基金係管理委員會之存在所必要，亦即公共基金
    即管理費係管理委員會對公寓大廈之管理所生之費用，應屬
    民事訴訟法第14條因管理財產有所請求而涉訟。
二、抗告意旨略以：抗告人起訴請求相對人給付大樓之管理費，
    係屬因財產管理而有所請求，依民事訴訟法第14條規定，本
    院有管轄權，原審以相對人之戶籍地位於澎湖縣望安鄉東嶼
    坪45號之2 ，認本院無管轄權，而裁定移送臺灣澎湖地方法
    院，其裁定違背法令，爰提起抗告等語。
三、經查，抗告人於原審起訴主張：相對人為高雄縣鳳山市○○
    ○路149 巷17弄2 號8 樓之區分所有權人，依抗告人之大廈
    規約第3 章第3 條規定，區分所有權人應按期（以每月為1
    期）向管理委員會繳納管理費。而相對人自民國92年9 月份
    起至95年12月份止，共計37個月之管理費均未繳納，合計新
    臺幣44,000元，迭經抗告人催討，相對人迄今仍置之不理，
    抗告人爰依公寓大廈管理條例第21條規定，請求相對人給付
    上開管理費及其遲延利息等語，是抗告人係依據公寓大廈管
    理條例第21條規定請求相對人給付管理費，參照上揭法條規
    定及說明，自屬因管理財產有所請求而涉訟。而本件管理地
    即抗告人所管理之公寓大廈係設立於高雄縣鳳山市，則本院
    自有管轄權，原審以相對人之住所地位於澎湖縣望安鄉東嶼
    坪45號之2 ，認本院無管轄權，而裁定移送臺灣澎湖地方法
    院，尚有未洽，本件抗告為有理由，自應由本院予以廢棄。
四、據上論結，依民事訴訟法第436 條之32第3 項、第492 條前
    段，裁定如主文。
中　　華　　民　　國 　　96　　年　　3　　月　　22　　日
                    民事鳳山分庭審判長法  官  朱玲瑤
                                      法  官  高英賓
                                      法  官  呂憲雄
正本證明係照原本作成。
本裁定不得抗告。
中　　華　　民　　國 　　96　　年　　3　　月　　22　　日
                                      書記官  李文廣
